臺灣板橋地方法院刑事判決　　　　　　　　　　　　九十三年度交簡上字第三六號
　　上　訴　人　臺灣板橋地方法院檢察署檢察官
　　被　　　告　甲○○
右列上訴人，因被告過失傷害案件，不服本院簡易庭於中華民國九十三年四月二日以
九十三年度交簡字第五六號所為之第一審判決（聲請簡易判決處刑案號：九十二年度
偵字第一六六０二號）提起上訴，本院管轄第二審合議庭判決如左：
    主  文
原判決撤銷。
甲○○從事業務之人，因業務上之過失傷害人，處有期徒刑參月，如易科罰金，以
佰元折算壹日。
    事  實
一、甲○○於民國九十年間因業務過失傷害案件，於九十一年十月三十一日經本院以
    九十一年度交易緝字第一０號判處有期徒刑六月，如易科罰金，以三百元折算一
    日（於九十二年十一月三日執行完畢，未構成累犯）。其係台北縣五股鄉○○路
    ○段五十一號某自助餐廳之送貨員，平日以騎乘機車為餐廳送貨為業，為從事駕
　　駛業務之人。其於民國九十一年十月十日下午十一時三十分許，駕駛車牌號碼CN
　  ─三四八七號自用小客車，沿台北縣新莊市○○路由新泰路往中原路方向行駛，
    行經中平路二八八號前，本應注意汽車迴轉前，應暫停並顯示左轉燈光，看清有
    無往來車輛後，始得迴轉，而依當時天候雖為陰天，但視線尚佳，路面乾燥，道
    路平坦，無缺陷，無障礙物等情形，並無不能注意之情事，竟疏未注意同向由侯
    彥竹騎乘車號LD六─六七八號重型機車搭載詹曉姍自後方駛來，仍貿然自路邊駛
    入車道內逕行迴轉往新泰路方向，致其車輛之左前方保險桿及葉子板處，撞擊閃
    避不及之侯彥竹機車右側車身踏板處，致侯彥竹、詹曉姍人、車倒地，使侯彥竹
    因此受有左胸挫傷瘀腫二X一公分、右腳下肢挫傷瘀腫十二X四公分、右前臂擦挫
　  傷七X一. 五公分等傷害。車禍發生後，由侯彥竹報警，甲○○則在有偵查犯罪
    權限之公務員尚未知悉犯人前，在醫院向據報前來處理之台北縣政府警察局新莊
    分局警員范良騏坦承肇事，並接受裁判。
二、案經被害人侯彥竹訴請臺灣板橋地方法院檢察署檢察官偵查後，聲請簡易判決處
    刑。
    理  由
一、訊據被告甲○○對右揭犯罪事實，於本院審理中坦承不諱，核與告訴人侯彥竹之
    指訴及證人詹曉姍在偵查中證述之情節相符，並有道路交通事故調查報告表、道
    路交通事故現場圖、行政院衛生署台北醫院診斷證明書各一紙，及道路交通事故
    現場照片十四幀在卷可稽，足認被告自白與事實相符。按汽車迴車時，應暫停並
    顯示左轉燈光或手勢，看清無來往車輛，並注意行人通過，始得迴轉，道路交通
    安全規則第一百零六條第五款定有明文。本案被告於前揭時、地駕駛汽車，自負
    有上開注意義務。然案發當時，雖天候陰天，但視線尚佳，路面乾燥，道路平坦
    ，無缺陷，無障礙物，並無不能注意之情事，被告竟疏於注意，於行經上開路段
    逕行迴轉，未注意後方來車，而肇致本件車禍，其對本件車禍之發生顯有過失。
    又告訴人侯彥竹因被告前開過失受有如事實欄所示之傷害，亦有診斷證明書一紙
    足憑，是其所受傷害，與被告之過失行為間具有相當因果關係。本案事證明確，
    被告犯行堪予認定，應依法論科。
二、按刑法第二百八十四條第二項所謂「業務」，係指以反覆同種類之行為為目的之
    社會活動而言；又從事業務之人，對於一定危險之認識能力，應較一般常人為強
    ，故法律上課以較高之注意義務。易言之，以「駕駛」為業務之人，其避免發生
    一定危險之期待可能性應較常人為高，故其違反注意義務之可責性自亦較重，不
    以其行為時正在執行業務為限。本案被告係台北縣五股鄉某自助餐廳之送貨員，
    平日以騎乘機車為公司送貨，自係以駕駛為業務之人。其因駕車過失行為造成告
    訴人受有傷害，核其所為係犯刑法第二百八十四條第二項前段之業務過失傷害罪
    。被告係從事駕駛業務之人，已如前述，雖其行為時非在執行業務中，然仍不失
    為業務上之過失行為，公訴人認被告係犯刑法第二百八十四條第一項前段之過失
    傷害罪，其起訴法條尚有未洽，本院自應變更原起訴法條。又被告肇事後，在有
    偵查犯罪權限之公務員尚未知悉犯人前，在醫院向據報前來處理之台北縣政府警
    察局新莊分局警員范良騏坦承肇事，並接受裁判，有自首調查表可憑，應依刑法
    第六十二條前段之規定，減輕其刑。原審認事證明確，依刑事訴訟法第四百四十
    九條第一項、第四百五十四條第二項，刑法第二百八十四條第一項前段、第六十
    二條前段、第四十一條第一項前段，罰金罰鍰提高標準條例第一條前段、第二條
    ，判處被告有期徒刑三月，並諭知如易科罰金之折算標準，固非無見。惟原審疏
    未審酌被告係從事駕駛業務之人，尚有未洽，檢察官上訴指摘原審判決不當，為
    有理由，自應將原判決撤銷，並審酌被告過失之程度，告訴人所受之傷勢，犯罪
    後坦承犯行，態度尚佳、且於本院審理中已與被害人達成和解等一切情狀，量處
    如主文第二項所示之刑，並諭知易科罰金之折算標準，以資懲儆。
據上論斷，應依刑事訴訟法四百五十五條之一第一項、第三項、第三百六十九條第一
項前段、第三百六十四條、第二百九十九條第一項前段、第三百條，刑法第二百八十
四條第二項前段、第六十二條前段、第四十一條第一項前段，罰金罰鍰提高標準條例
第一條前段、第二條，判決如主文。
本案經檢察官王家春到庭執行職務。
中　　　華　　　民　　　國　　九十三　　年　　　八　　　月　　三十一　　日
                                      臺灣板橋地方法院交通法庭
                                          審判長法　官  鄭　水　銓
                                                法　官  侯　志　融
                                                法　官  楊　志　雄
右正本證明與原本無異。
本判決不得上訴。
                                                書記官  陳　淑　芳
中　　　華　　　民　　　國　　九十三　　年　　　九　　　月　　　三　　　日
附錄本案論罪科刑法條全文：
刑法第二百八十四條：
因過失傷害人者，處六月以下有期徒刑、拘役或五百元以下罰金。致重傷者，處一年
以下有期徒刑、拘役或五百元下罰金。
從事業務之人，因業務上之過失傷害人者，處一年以下有期徒刑、拘役或一千元以下
罰金。致重傷者，處三年以下有期徒刑、拘役或二千元以下罰金。
